臺灣新北地方法院刑事判決
110年度金訴字第569號
公  訴  人  臺灣新北地方檢察署檢察官
被      告  張智凱




上列被告因詐欺等案件，經檢察官提起公訴（110年度偵字第185
18號），本院判決如下：
    主    文
乙○○犯三人以上共同詐欺取財罪，處有期徒刑壹年陸月。又犯三
人以上共同詐欺取財罪，處有期徒刑壹年陸月。應執行有期徒刑
壹年拾月。
    犯罪事實
一、乙○○雖預見無故以高額代價雇用他人領取包裹，旋將之寄送
    指定地點之舉，極有可能係為詐欺集團傳遞供受領被害人遭
    詐欺而匯入款項使用之人頭帳戶資料，不法詐欺集團份子即
    係藉此取得犯罪所得款項，並掩飾詐欺所得之實際去向、所
    在，製造金流斷點，而參與具有持續性、牟利性、有結構性
    之詐欺集團組織，並犯三人以上共同詐欺取財罪及一般洗錢
    罪，竟為獲取與所付勞力顯不相當之高額報酬，在縱渠行為
    可能係參與詐欺集團組織犯罪之一部分，亦不違背其本意之
    情況下，基於參與犯罪組織之不確定故意，及與真實姓名年
    籍不詳自稱「林小慧」之人及渠等所屬之詐欺集團成員共同
    意圖為自己不法之所有，三人以上共同詐欺取財及一般洗錢
    之不確定故意犯意聯絡，於民國110年3月間，加入「林小慧
    」所屬，某真實姓名年籍不詳之成年人所發起、主持之3人
    以上以實施詐術為手段所組成具有持續性、牟利性之有結構
    性詐欺集團組織，並依「林小慧」之指示，於附表一所示時
    、地，領取內含如附表一所示帳戶提款卡、存摺之包裹後，
    旋於110年3月29日1、2時許，將該等包裹攜至空軍一號新北
    三重站，以「林小慧」為收件人，寄送至空軍一號址設臺南
    市之不詳站點。俟該詐欺集團取得如附表一所示之帳戶資料
    後，即以如附表二所示之詐欺方式訛騙如附表二所示之人，
    待其等匯款入如附表二所示之帳戶後，再由真實姓名年籍不
    詳之同集團成員，以如附表二所示之方式，將其等告訴人匯
    入之款項轉至該集團操縱使用之其他帳戶內（起訴書誤載為
    提領），藉以製造金流之斷點，致無從追查前揭犯罪所得之
    去向，而掩飾或隱匿該等犯罪所得。
二、案經甲○○、丙○○訴由新北市政府警察局永和分局報告臺灣新
    北地方檢察署檢察官偵查起訴。
　　理    由
一、證據能力部分：
    本案據以認定被告乙○○犯罪之供述證據，業經公訴人、被告
    於本院審判程序同意作為證據（見金訴卷第203頁），復經
    本院審酌認該等證據之作成無違法、不當或顯不可信之情況
    ，而非供述證據亦非公務員違背法定程序所取得，依刑事訴
    訟法第158條之4反面解釋、第159條之5第1項之規定，均有
    證據能力。另組織犯罪防制條例第12條第1項中段雖規定：
    「訊問證人之筆錄，以在檢察官或法官面前作成，並經踐行
    刑事訴訟法所定訊問證人之程序者為限，始得採為證據」，
    惟本院認定被告參與犯罪組織之犯罪事實，並未引用如附表
    所示之人於警詢之證述，自與前開規定無違，附此敘明。
二、認定本案犯罪事實之證據及理由：
　　訊據被告固自承其有於如附表一所示之時、地，領取內含如
    附表一所示之帳戶資料包裹，並將該等包裹攜至空軍一號新
    北三重站，以「林小慧」為收件人，寄送至空軍一號址設臺
    南市之不詳站點，而如附表二所示之告訴人因遭詐欺集團訛
    騙，分別匯款入如附表二所示之帳戶，該等款項旋遭同集團
    成員，轉至該集團操縱使用之其他帳戶內，並坦承有幫助詐
    欺取財之犯行，惟矢口否認有何參與犯罪組織、三人以上共
    同詐欺取財、洗錢之犯行，辯稱：是「林小慧」請我代她領
    包裹，說2件可以賺新臺幣（下同）6,000元，因我亟需用錢
    ，所以就答應，我只是1個人去領包裹，沒有3人以上共同犯
    之，亦無洗錢、參與犯罪組織之犯意云云。經查：
㈠、被告依「林小慧」之指示，於如附表一所示時、地，領取內
    含如附表一所示之帳戶資料之包裹後，旋於110年3月29日1
    、2時許，將該等包裹攜至空軍一號新北三重站，以「林小
    慧」為收件人，寄送至空軍一號址設臺南市之不詳站點，俟
    「林小慧」所屬之詐欺集團取得如附表一所示之帳戶資料後
    ，即以如附表二所示之詐欺方式訛騙如附表二所示之告訴人
    ，而各該告訴人匯款入如附表二所示之帳戶後，再由真實姓
    名年籍不詳之同集團成員，以如附表二所示之方式，將各該
    告訴人匯入之款項轉至該集團操縱使用之其他帳戶內等情，
    為被告所自承不諱（見偵卷第17至22、67至68頁、金訴卷第
    120至122、203至204頁），核與證人即告訴人甲○○於警詢之
    證述（見偵卷第31至34頁）、證人即告訴人丙○○於警詢之證
    述（見偵卷第37至39頁）、證人劉曉珮於警詢之證述（見偵
    卷第149至156頁）相符，並有告訴人甲○○提出之臺幣存款概
    要、臺幣活存明細截圖（見偵卷第193至195頁）、告訴人丙
    ○○提出之存款交易明細截圖（見偵卷第191頁）、曾湧順臺
    灣土地銀行帳戶基本資料查詢、客戶歷史交易查詢、客戶存
    款往來一覽表、客戶存款往來交易明細表（見偵卷第129至1
    32、173至177頁）、劉曉珮元大商業銀行基本資料維護、客
    戶往來明細（見偵卷第121至124、168至169頁）、證人劉曉
    珮提出之名片、超商交貨便單據、LINE對話紀錄截圖（見偵
    卷第179至190頁）、監視器錄影畫面截圖（見偵卷第41至43
    頁）、貨態查詢系統畫面截圖（見偵卷第45頁）在卷可稽，
    堪認屬實。
㈡、被告固辯稱渠本案行為僅構成幫助詐欺云云，惟按共同正犯
    ，係共同實行犯罪行為之人，在共同意思範圍內，各自分擔
    犯罪行為之一部，相互利用他人之行為，以達其犯罪之目的
    ，故不以實際參與犯罪構成要件行為或參與每一階段之犯罪
    行為為必要；又共同正犯之意思聯絡原不以數人間直接發生
    為限，即有間接之連絡，亦屬之。而詐欺集團為實行詐術騙
    取款項，並蒐羅、使用人頭帳戶以躲避追緝，各犯罪階段緊
    湊相連，係需多人縝密分工，相互為用，方能完成之集團性
    犯罪，雖各共同正犯僅分擔實行其中部分行為，仍應就全部
    犯罪事實共同負責；是以部分詐欺集團成員縱未直接對被害
    人施以詐術，如有接收人頭帳戶提款卡供為其他成員實行詐
    騙所用，或配合提領款項，從中獲取利得，餘款交付其他成
    員等行為，所為均係該詐欺集團犯罪歷程不可或缺之重要環
    節。尤其被害人遭詐欺集團成員詐騙後，雖已將款項匯入詐
    欺集團指定之人頭帳戶，但上開款項在詐欺集團成員實際提
    領前，該帳戶隨時有被查覺而遭凍結之可能，是配合接收人
    頭帳戶提款卡，以供其他集團成員提領贓款，更是詐欺集團
    最終完成詐欺取財犯行之關鍵行為，仍係以自己犯罪之意思
    參與犯行，而屬共同正犯（最高法院110年度台上字第1674
    號判決意旨參照）。經查，本案依被告自述之犯案過程，係
    依「林小慧」之指示前往如附表一所示超商領取內含如附表
    一所示之帳戶資料之包裹後，旋將該等包裹攜至空軍一號新
    北三重站，寄送至空軍一號址設臺南市之不詳站點給「林小
    慧」（見偵卷第17至22、67至68、金訴卷第203至204頁），
    被告所為縱未直接對如附表二所示之告訴人施以詐術，然倘
    無被告傳遞內含如附表一所示之帳戶資料之包裹，以供詐欺
    集團其他成員實行詐欺使用，詐欺集團顯無從取得如附表二
    所示之告訴人因受騙而依指示匯入之犯罪所得，又該等犯罪
    所得嗣後雖係以如附表二所示之方式，線上操作轉匯至該集
    團操縱使用之其他帳戶內，然觀如附表二所示之告訴人分別
    係於110年3月23日18時許、同年月25日20時24分許，始接獲
    詐欺集團成員之來電，均係在被告於同年月23日1、2時寄出
    上開包裹後，可見詐欺集團必待實際取得該等帳戶資料後，
    方會指示詐欺對象匯款入該等帳戶，以確保所詐得之款項不
    會遭非屬集團份子之其他第三人任意提出，而功虧一簣，是
    認被告本案所為，當屬詐欺集團得遂行詐欺取財犯行之關鍵
    行為，仍係以自己犯罪之意思參與犯行，而屬共同正犯，被
    告前開所辯，委無足取。
㈢、又被告雖以前詞另辯稱渠無3人以上共同犯之，亦無洗錢、參
    與犯罪組織之犯意云云，惟查，如附表二所示本案詐欺集團
    使用之詐欺方式，均係先假冒為電商人員，再假冒為銀行人
    員對如附表二所示之告訴人致電，可見本案詐欺集團於機房
    端已至少有2人直接對如附表二所示之告訴人實行詐欺，加
    計指示被告代領包裹之「林小慧」及被告本人，顯已逾3人
    ，渠等藉前述縝密之計畫與分工，成員彼此相互配合，至少
    連續以相同方式對如附表所示之告訴人為詐欺，核屬3人以
    上，以實施詐術為手段，所組成具持續性、牟利性之有結構
    性組織無疑；復參以被告於偵查中供稱：是網路上一個叫「
    林小慧」的人叫我去領取包裹，她在網路上P0說缺錢可以找
    她，我問她說有什麼錢可以賺，她說代她去領包裹，是國外
    寄回來的商品，因太多件，人手不足，領2件可以賺6,000元
    ，我當時覺得有點奇怪，有想過包裹裡面可能是違法的東西
    ，但因為缺錢，我糾結了2、3天後還是去做等語（見偵卷第
    67至68頁），可見被告於領取包裹當時，對包裹內容物可能
    涉及不法本有所懷疑，按諸我國近年來各式各樣之詐欺取財
    犯罪類型層出不窮，詐欺集團份子為逃避查緝，往往發展成
    由集團首腦在遠端進行操控，由集團成員分層、分工，相互
    彼此利用，藉以遂行詐欺取財之犯罪模式，而本案如附表二
    所示告訴人所述之受騙情節，均係透過電話假冒他人詐騙，
    致使各該告訴人將款項匯款至詐欺集團所掌控之人頭帳戶後
    ，旋經集團內不詳成員將之轉出，亦屬常見之詐欺集團犯罪
    手法，其中詐欺集團成員常係先以超商店到店寄貨方式收集
    人頭帳戶，並利用人頭帳戶非集團成員本人名義之外觀，作
    為不法犯罪所得之金流斷點，以掩飾或隱匿詐欺犯罪所得，
    此等犯罪模式迭經媒體廣為披載、報導，誠為具有一般社會
    生活知識之人所能知悉之事，被告於本案發生時，年歲已逾
    30，亦非無就業工作經驗（見偵卷第68頁），就上情並無不
    知之理，況被告於犯本案前之109年2月間，業因參與另案詐
    欺集團擔任提領車手，即持人頭帳戶提款卡提領詐欺款項後
    旋交付同集團之上手之行為，而經臺灣臺中地方檢察署檢察
    官以109年度偵字第15272號提起公訴，嗣經臺灣臺中地方法
    院以109年度金訴字第631號判決判處罪刑之前案紀錄，有該
    案起訴書、判決書在卷可憑（見偵卷第79至84頁、金訴卷第
    57至68頁），更徵被告於主觀上應可預見「林小慧」指示其
    至超商領取包裹，旋再行寄出之行為，極可能係在從事領取
    、傳遞人頭帳戶，為詐欺集團為遂行詐欺犯行分工不可或缺
    之一環，意在利用人頭帳戶非詐欺集團份子本人之外觀，以
    規避查緝，並藉此製造金流之斷點，以掩飾或隱匿詐欺犯罪
    所得，當屬不法行為，且此種詐欺集團之犯案模式，內部分
    工明確，操作精密，須先自源頭取得他人金融機構帳戶，復
    指示「取簿手」領取內含他人金融機構帳戶之包裹作為日後
    接收詐欺款項使用，再行對不特定之人施以詐術，終至提領
    或匯出詐得之款項，此過程中須多人彼此接應、參與、居間
    聯繫，以確保細節無誤，方能成功，絕非1、2人所能輕易完
    成之犯罪，卻僅因「林小慧」以收送2件包裹可獲取6,000元
    之高額報酬對價誘之，即願聽從其不知真實姓名及聯絡方式
    ，且未曾謀面之「林小慧」所為之指示，從事代領及轉寄包
    裹之行為，是認被告為上開行為時，當有容任其行為將導致
    三人以上共同詐欺取財及掩飾或隱匿詐欺犯罪所得之洗錢犯
    罪發生之本意，堪認被告有三人以上共同詐欺取財、洗錢及
    參與犯罪組織主觀不確定故意。被告主觀上既已得預見其收
    寄包裹之行為，極可能在傳遞人頭帳戶，而屬三人以上共犯
    之詐欺集團分工不可或缺之一環，仍願為之，其在集團成員
    合同犯意內，各自分擔犯罪行為之一部，相互利用同集團成
    員之行為以遂行詐欺取財之犯罪目的，有犯意聯絡及行為分
    擔，即應就被告所參與並有犯意聯絡之犯罪事實同負全責。
    起訴書固認被告係有主觀上之直接故意，惟依卷附證據，應
    僅足認定其有各該犯行之不確定故意，爰予以更正如上，併
    此敘明。
㈣、綜上，本案事證明確，被告犯行堪以認定，渠所辯各節，均
    無足採，應予依法論科。
三、論罪科刑：
㈠、論罪：
    核被告所為，係犯組織犯罪防制條例第3條第1項後段之參與
    犯罪組織罪、刑法第339條之4第1項第2款之三人以上共同詐
    欺取財罪及洗錢防制法第14條第1項之一般洗錢罪。
㈡、共同正犯：
    被告與「林小慧」及渠等所屬之詐欺集團成員間，有犯意聯
    絡及行為之分擔，應論以共同正犯。
㈢、罪數：
  1.如附表二編號1所示之告訴人因本案詐欺集團成員施行詐術
    而分次將款項轉入如附表二編號1所示之帳戶，所侵害者均
    係其個人之財產法益，又真實姓名年籍不詳之本案詐欺集團
    成員，對如附表二所示之告訴人遭詐欺之款項多次以如附表
    二所示之方式轉出之行為，亦係為達到詐欺取財之目的，而
    侵害其等之同一財產法益，各行為之獨立性均極為薄弱，難
    以強行分開，依一般社會健全觀念，應就上開告訴人遭詐騙
    款項之多次匯款及詐欺集團成員之多次領款行為，均視為數
    個舉動之接續施行，合為包括之一行為予以評價，論以接續
    犯之一罪。
  2.按加重詐欺罪，係侵害個人財產法益之犯罪，其罪數之計算
    ，核與參與犯罪組織罪之侵害社會法益有所不同，審酌現今
    詐欺集團之成員皆係為欺罔他人，騙取財物，方參與以詐術
    為目的之犯罪組織。倘若行為人於參與詐欺犯罪組織之行為
    繼續中，先後多次為加重詐欺之行為，因參與犯罪組織罪為
    繼續犯，犯罪一直繼續進行，直至犯罪組織解散，或其脫離
    犯罪組織時，其犯行始行終結。故該參與犯罪組織與其後之
    多次加重詐欺之行為皆有所重合，然因行為人僅為一參與犯
    罪組織行為，侵害一社會法益，屬單純一罪，應僅就「該案
    中」與參與犯罪組織罪時間較為密切之首次加重詐欺犯行論
    以參與犯罪組織罪及加重詐欺罪之想像競合犯，而其他之加
    重詐欺犯行，祗需單獨論罪科刑即可，無需再另論以參與犯
    罪組織罪，以避免重複評價。是如行為人於參與同一詐欺集
    團之多次加重詐欺行為，因部分犯行發覺在後或偵查階段之
    先後不同，肇致起訴後分由不同之法官審理，為裨益法院審
    理範圍明確、便於事實認定，即應以數案中「最先繫屬於法
    院之案件」為準，以「該案件」中之「首次」加重詐欺犯行
    與參與犯罪組織罪論以想像競合（最高法院109年度台上字
    第3945號判決意旨參照）。查被告係於110年3月間加入本案
    詐欺集團，為警查獲前均在參與犯罪組織之繼續中，被告與
    所屬之詐欺集團之成員先後共犯之2次加重詐欺取財行為，
    係以如附表二編號1所示之告訴人於110年3月23日18時許接
    獲詐欺集團成員來電，為渠首次加重詐欺取財之犯行，其後
    之犯行，乃為被告參與組織之繼續行為，復核本案繫屬於本
    院時，被告固另因擔任收水車手而有其他詐欺集團犯罪之案
    件，業經臺灣臺中地方檢察署檢察官以109年度偵字第15272
    號提起公訴，並經臺灣臺中地方法院以109年度金訴字第631
    號判決判處罪刑之前案紀錄，有其臺灣高等法院被告前案紀
    錄表在卷可佐（見金訴卷第21頁），惟被告已自陳其本案行
    為與該案之詐欺集團無關等語（見金訴卷第205頁），至被
    告被訴於109年3至5月間所犯之真實姓名年籍不詳自稱「鯊
    魚」、「陳文傑」、「陳聖霖」之人所屬之詐欺集團案件、
    同年10月7日所犯真實姓名年籍不詳自稱「羅文」之人所屬
    之詐欺集團案件，及於同年月29日與管閎信共犯之詐欺集團
    案件，雖分經臺灣臺北地方檢察署檢察官以109年度偵字第1
    3686號提起公訴，臺灣士林地方檢察署檢察官以110年度偵
    緝字第736號追加起訴，及臺灣臺中地方檢察署檢察官以110
    年度偵字第10825號提起公訴，然被告上開案件所涉之犯罪
    事實內容，與其本案被訴事實之犯罪時間有所差距，所涉之
    共犯、犯罪手段亦均不同，觀卷附上開案號起訴書所載之犯
    罪事實甚明（見金訴卷第253至263、223至225、241至244頁
    ），堪認被告本案所參與之犯罪組織與該3案件非屬於同一
    詐欺集團之犯罪組織，從而，被告於本案所涉之參與犯罪組
    織罪即應與如附表二編號1所示之首次加重詐欺罪論以想像
    競合，從一重之三人以上共同詐欺取財罪論處。
  3.被告所犯三人以上共同詐欺取財、一般洗錢罪之行為，非僅
    侵害如附表二所示之告訴人之個人財產法益，同時並侵害國
    家社會法益，應依刑法第55條之規定，均從一重之三人以上
    共同詐欺取財罪論處。
  4.被告就如附表二各編號所示之犯行，計有2名告訴人，犯意
    各別，行為互殊，應予分論併罰。
㈣、加重減輕事由：
　　按被告構成累犯之事實及應加重其刑之事項，均應由檢察官
    主張並具體指出證明之方法後，經法院踐行調查、辯論程序
    ，方得作為論以累犯及是否加重其刑之裁判基礎（最高法院
    110年度台上大字第5660號裁定意旨參照）。查被告本案是
    否構成累犯及應加重其刑之事項，均未經檢察官主張並具體
    指出證明之方法，依上開說明，本院自無從就此加以審究，
    附此敘明。
㈤、量刑審酌：
　　爰審酌現今社會詐欺事件層出不窮、手法日益翻新，政府及
    相關單位無不窮盡心力追查、防堵，大眾傳播媒體更屢屢報
    導民眾被詐欺，甚至畢生積蓄因此化為烏有之相關新聞，被
    告正值青壯，前已為檢警查獲於109年2月間涉犯擔任詐欺集
    團提領車手之案件，如前所述，仍不思依循正途獲取穩定經
    濟收入，復擔任本案詐欺集團取簿手之角色，價值觀念偏差
    ，破壞社會治安，造成如附表二所示之告訴人之財產損失，
    渠所為應受相當非難；兼衡被告否認犯行之犯後態度，亦未
    能與本案任一告訴人達成和解之情況；暨其自陳為大學肄業
    之智識程度，經營網拍維生，經濟狀況普通，離婚，須扶養
    未成年子女1名之生活狀況（見金訴卷第206、207頁）等一
    切情狀，分別量處如主文所示之刑，並定其應執行之刑。
㈥、保安處分：
    按106年4月19日修正公布之組織犯罪防制條例第3條第3項規
    定：「犯第1項之罪者，應於刑之執行前，令入勞動場所，
    強制工作，其期間為3年。」（嗣107年1月3日修正公布第3
    條，但本項並未修正）就受處分人之人身自由所為限制，違
    反憲法比例原則及憲法明顯區隔原則之要求，與憲法第8條
    保障人身自由之意旨不符，應自本解釋公布之日起失其效力
    ，經司法院大法官釋字第812號解釋在案，從而，本案自無
    從對被告宣告強制工作，併予敘明。
四、沒收部分：
　　查本案被告固係以領取2件包裹可得報酬6,000元為對價，而
    為本案犯行，惟其並未實際取得該報酬等情，據被告供陳在
    卷（見金訴卷第204頁），且卷查並無其他積極證據足認被
    告確有因本案犯行實際獲得何犯罪所得，故無犯罪所得應予
    沒收之問題，附此敘明。
據上論斷，應依刑事訴訟法第299條第1項前段，組織犯罪防制條
例第3條第1項後段，洗錢防制法第14條第1項，刑法第11條前段
、第28條、第339條之4第1項第2款、第55條、第51條第5款，刑
法施行法第1條之1第1項，判決如主文。
本案經檢察官丁○○提起公訴，檢察官江佩蓉到庭執行職務。
中　　華　　民　　國　　111 　年　　5 　　月　　25　　日
                  刑事第十一庭  審判長法　官　郭峻豪

                                　    法  官  沈　易
　
                                  　  法  官  施吟蒨
以上正本證明與原本無異。
如不服本判決應於收受判決後20日內向本院提出上訴書狀，並應
敘述具體理由；其未敘述上訴理由者，應於上訴期間屆滿後20日
內向本院補提理由書（均須按他造當事人之人數附繕本）「切勿
逕送上級法院」。
　                                    書記官  張如菁
中　　華　　民　　國　　111 　年　　5 　　月　　25　　日
附錄論罪科刑法條：
組織犯罪防制條例第3條第1項後段
發起、主持、操縱或指揮犯罪組織者，處3年以上10年以下有期
徒刑，得併科新臺幣1億元以下罰金；參與者，處6月以上5年以
下有期徒刑，得併科新臺幣1千萬元以下罰金。但參與情節輕微
者，得減輕或免除其刑。
具公務員或經選舉產生之公職人員之身分，犯前項之罪者，加重
其刑至二分之一。
犯第1項之罪者，應於刑之執行前，令入勞動場所，強制工作，
其期間為3年。
前項之強制工作，準用刑法第90條第2項但書、第3項及第98條第
2項、第3項規定。
以言語、舉動、文字或其他方法，明示或暗示其為犯罪組織之成
員，或與犯罪組織或其成員有關聯，而要求他人為下列行為之一
者，處3年以下有期徒刑，得併科新臺幣3百萬元以下罰金：
一、出售財產、商業組織之出資或股份或放棄經營權。
二、配合辦理都市更新重建之處理程序。
三、購買商品或支付勞務報酬。
四、履行債務或接受債務協商之內容。
前項犯罪組織，不以現存者為必要。
以第5項之行為，使人行無義務之事或妨害其行使權利者，亦同
。
第5項、第7項之未遂犯罰之。

洗錢防制法第14條第1項
有第二條各款所列洗錢行為者，處7年以下有期徒刑，併科新臺
幣5百萬元以下罰金。
前項之未遂犯罰之。
前二項情形，不得科以超過其特定犯罪所定最重本刑之刑。

刑法第339條之4第1項第2款
犯第339條詐欺罪而有下列情形之一者，處1年以上7年以下有期
徒刑，得併科1百萬元以下罰金：
一、冒用政府機關或公務員名義犯之。
二、三人以上共同犯之。
三、以廣播電視、電子通訊、網際網路或其他媒體等傳播工具，
    對公眾散布而犯之。
前項之未遂犯罰之。

附表一：   編號 領取包裹之時間及地點 包裹內提款卡帳戶 1 110年（起訴書誤載為109年）3月23日0時22分許，在址設新北市○○區○○路00號之統一超商宇陽門市 劉曉珮於110年3月19日（起訴書誤載為29日）寄出之元大商業銀行永和分行帳號00000000000000號帳戶之VISA簽帳卡 2  110年（起訴書誤載為109年）3月23日0時13分許，在址設新北市○○區○○路000號之統一超商宜安門市 曾湧順於110年（起訴書誤載為109年）3月20日寄出之臺灣土地銀行帳號000000000000號帳戶之存摺、提款卡 

附表二：      編號 告訴人 詐欺方式 匯款時間、金額 匯入帳號 轉出時間、金額、方式 1 （即起訴書犯罪事實一、㈠） 甲○○ 詐欺集團成員於110年（起訴書誤載為109年）3月23日18時許致電甲○○，假冒為服飾店電商人員，佯稱其網路購物遭系統誤設為自動扣款之VIP會員，將聯繫銀行解除設定云云，嗣再假冒為銀行人員致電，佯稱需依指示操作網銀功能方能解除設定云云，致其陷於錯誤，而依指示匯款至右揭帳戶。 ①110年3月23日18時46分21秒 　匯款49,986元 ②110年3月23日18時53分39秒 　匯款49,986元（起訴書均誤載為109年） 曾湧順之臺灣土地銀行帳號000000000000號帳戶 ①110年3月23日18時49分36秒儲值2,000元至街口不詳帳戶 ②110年3月23日18時49分50秒儲值909元至街口不詳帳戶 ③110年3月23日18時50分1秒儲值5,000元至街口不詳帳戶 ④110年3月23日18時50分12秒儲值90元至街口不詳帳戶 ⑤110年3月23日18時50分24秒儲值1,100元至街口不詳帳戶 ⑥110年3月23日18時50分33秒儲值1,000元至街口不詳帳戶 ⑦110年3月23日18時54分46秒以網路跨行轉帳39,000元至帳號000-0000000000000000號帳戶 ⑧110年3月23日18時56分48秒以網路跨行轉帳5萬元至帳號000-0000000000000000號帳戶 2 （即起訴書犯罪事實一、㈡） 丙○○ 詐欺集團成員於110年3月25日20時24分許，致電丙○○，假冒為完美森林電商人員，佯稱其先前在網路上購買之衣架誤設為VIP方案，將聯繫銀行解除設定云云，嗣再假冒為銀行人員致電，佯稱其需依指示操作網銀功能方能解除設定云云，致其陷於錯誤，而依指示匯款至右揭帳戶。 110年3月25日 21時40分52秒 匯款99,986元  劉曉珮之元大商業銀行永和分行帳號00000000000000號帳戶 ①110年3月25日21時58分48秒電子支付轉帳5萬元至LINEPay不詳帳戶 ②110年3月25日22時3分5秒電子支付轉帳49,900元至LINEPay不詳帳戶